【裁判字號】    96,訴,1010
【裁判日期】    970227
【裁判案由】    毒品危害防制條例
【裁判全文】
臺灣基隆地方法院刑事判決              96年度訴字第1010號
公  訴  人  臺灣基隆地方法院檢察署檢察官
被      告  乙○○
                    達地址）
上列被告因毒品危害防制條例案件，經檢察官提起公訴（96年度
毒偵字第2681號），於準備程序中，被告就被訴之事實為罪有之
陳述，本院合議庭乃裁定由受命法官獨任依簡式審判程序進行審
理，並判決如下：
    主  文
乙○○施用第一級毒品，累犯，處有期徒刑柒月，扣案之第一級
毒品海洛因壹包（驗餘後淨重零點壹肆公克）併同難以完全析離
之外包裝袋壹只，沒收銷燬之。
    事實及理由
一、本件除證據部分補充：「被告乙○○於本院審理時之自白」
    、「法務部調查局96年10月27日調科壹字第09623074510號
    鑑定書：送驗檢品1包含第一級第6項毒品海洛因成分，淨重
    0.14公克（空包裝重0.19公克）」；理由部分補充：「爰審
    酌海洛因具極高的成癮性，戒解不易，被告違反本罪實係基
    於「病患性」行為，而對他人甚少損害，然被告前曾因犯罪
    經判決執行，又曾因施用毒品，經送強制戒治及判決執行，
    有前案紀錄表為憑，素行非佳，經警查獲後仍未戒絕，再衡
    量其犯罪之動機、目的，及其品行、智識程度、犯罪後坦承
    犯行之態度等一切情狀，量處如主文所示之刑。」、「扣案
    之第一級毒品海洛因（驗餘後淨重0.14公克）併同難以析離
    之外包裝袋應整體視為查獲之毒品（蓋無論以何種方式分離
    包裝袋與其內裝之毒品，包裝袋內均會有極微量毒品殘留，
    故上述包裝袋應整體視為查獲毒品，參見最高法院95年度臺
    上字第3739號、第7354號判決）屬違禁物，依毒品危害防制
    條例第18條第1項前段規定宣告沒收銷燬之。」外，餘犯罪
    事實、證據及應適用之法條均引用檢察官起訴書之記載（如
    附件）。
二、據上論斷，應依刑事訴訟法第273條之1 第1項、第299條第1
    項前段、第310條之2、第454條，毒品危害防制條例第10 條
    第1項、第18條第1項前段，刑法第11條前段、第47條第1項
    ，判決如主文。
本案經檢察官甲○○到庭執行職務。
中    華    民    國    97    年    2    月    27    日
                  刑事第三庭法    官  林淑鳳
以上正本證明與原本無異。
如不服本判決應於收受本判決後10日內向本院提出上訴書狀，其
未敘述上訴理由者，並得於提起上訴後10日內向本院補提理由書
狀（均須按他造當事人之人數附繕本）「切勿逕送上級法院」。
中    華    民    國    97    年    2    月    29    日
                            書 記 官  郭廷耀
附錄論罪法條：
毒品危害防制條例第10條第1項
施用第一級毒品者，處 6 月以上 5 年以下有期徒刑。
毒品危害防制條例第18條第1項前段
查獲之第一、二級毒品及專供製造或施用第一、二級毒品之器具
，不問屬於犯人與否，均沒收銷燬之；查獲之第三、四級毒品及
製造或施用毒品之器具，無正當理由而擅自持有者，均沒入銷燬
之。
附件：
臺灣基隆地方法院檢察署檢察官起訴書
                                    96年度毒偵字第2681號
    被      告  乙○○  女  26歲（民國○○年○月○○日生）
                        住臺北縣三重市○○街36巷69號
                        身份證統一編號：Ｚ000000000號
上列被告因違反毒品危害防制條例案件，已經偵查終結，認應提
起公訴，茲將犯罪事實及證據並所犯法條分敘如下：
    犯罪事實
一、乙○○前因施用毒品案件，經觀察、勒戒後，認無繼續施用
    毒品之傾向，由臺灣板橋地方法院少年法院於民國87年8月
    31日，以87年度少調字第1197號裁定不付審理。復因施用毒
    品案件，經臺灣板橋地方法院於93年5月28日，以93年度訴
    字第159號判決判處應執行有期徒刑10月確定，並於94年2月
    15 日縮刑期滿執行完畢。詎乙○○猶不知悔改，復基於施
    用第一級毒品海洛因之犯意，於96年10月3日某時，在基隆
    市○○路13號「金中泰賓館」706室內，以將海洛因摻入香
    煙內點燃吸食之方式，施用第一級毒品海洛因1次。嗣於96
    年10月4日凌晨零時40分許，在基隆市○○路13號「金中泰
    賓館」內為警查獲，並扣得第一級毒品海洛因1包（毛重0.3
    公克），始悉上情。
二、案經基隆市警察局第一分局報告偵辦。
    證據並所犯法條
一、上揭犯罪事實，業據被告乙○○坦承不諱。經查，被告為警
    查獲後所採集之尿液檢體，經送台灣尖端先進生技醫藥股份
    有限公司以酵素免疫分析法為初步篩檢，並以氣相層析質譜
    儀法為確認檢驗之結果，呈嗎啡及可待因陽性反應，有上開
    公司濫用藥物檢驗報告1紙附卷可稽，並有第一級毒品海洛
    因1包扣案可資佐證，此外，復有起訴書、判決書及本署刑
    案資料查註紀錄表在卷足憑，被告犯嫌堪予認定。
二、核被告所為，係犯毒品危害防制條例第10條第1項之施用第
    一級毒品罪嫌。被告施用第一級毒品前後持有第一級毒品之
    低度行為，應為其施用第一級毒品之高度行為所吸收，不另
    論罪。被告有犯罪事實欄所載之科刑執行情形，有本署刑案
    資料查註紀錄表在卷可稽，其於受有期徒刑之執行完畢後，
    5年內再犯有期徒刑以上之本罪，為累犯，請依刑法第47 條
    規定加重其刑。另扣案之毒品，請依毒品危害防制條例第18
    條第1項之規定宣告沒收銷燬之。
三、依刑事訴訟法第251條第1項提起公訴。
    此  致
臺灣基隆地方法院
中    華    民    國    96    年    10    月    29    日
                              檢  察  官  樊家妍
本件正本證明與原本無異
中    華    民    國    96    年    11    月    2     日
                              書  記  官  林建價
所犯法條：
毒品危害防制條例第10條第1項
施用第一級毒品者，處 6 月以上 5 年以下有期徒刑。


司法院資訊處製作；財團法人民間司法改革基金會備份。
